臺灣彰化地方法院刑事判決　　　　　　　96年度易字第1654號
公　訴　人　臺灣彰化地方法院檢察署檢察官
被　　　告　丙○○
上列被告因竊盜等案件，經檢察官提起公訴（96年度偵緝字第60
0 號），本院依簡式審判程序判決如下：
    主  文
丙○○結夥三人以上攜帶兇器竊盜，累犯，處有期徒刑玖月，減
為有期徒刑肆月又拾伍日；又結夥三人以上踰越安全設備竊盜，
累犯，處有期徒刑玖月，減為有期徒刑肆月又拾伍日。應執行有
期徒刑捌月。
    犯罪事實
一、丙○○前於民國91年間，因竊盜案件，經本院以91年度易字
    第555 號判決處有期徒刑7 月，緩刑3 年確定，嗣經撤銷緩
    刑入監執行，甫於95年1 月31日縮短刑期期滿執行完畢。仍
    不知警惕，與楊志偉、陳佑瑋及姓名年籍不詳綽號「阿興」
    之成年男子分別為下列行為：
（一）渠等4 人先基於意圖為自己不法之所有之竊盜犯意聯絡，
      於96年3 月28日凌晨2 時10分許，由楊志偉駕駛不知情之
      陳麗娥所有之車牌號碼7L-0182 號自用小客車，搭載陳佑
      瑋、丙○○、「阿興」一同前往彰化縣埔心鄉○○○路30
      4 號前，由楊志偉在該處等候，陳佑瑋在旁把風，丙○○
      持客觀上足供為兇器使用之T 型扳手1 支（未扣案），與
      「阿興」一同下手竊取乙○○所有之車牌號碼9Q-5416 號
      自用小貨車1 部得逞。其後，丙○○駕駛前開共同竊得之
      自用小貨車搭載陳佑瑋及「阿興」，楊志偉則駕駛上開自
      用小客車一同離開現場，前往位於彰化縣員林鎮○○路○
      段242 巷16號之景宏食品機械有限公司（以下簡稱景宏公
      司）。
（二）渠等4 人於同日凌晨2 時20分許抵達景宏公司後，復另基
      於意圖為自己不法之所有之竊盜犯意聯絡，由楊志偉在旁
      把風，丙○○打開未上鎖之該公司窗戶，踰越該窗戶進入
      公司後，將景宏公司大門鐵捲門拉開，使陳佑瑋、「阿興
      」進入該公司，丙○○、陳佑瑋及「阿興」3 人即將放置
      於景宏公司內屬該公司所有之不鏽鋼鐵材料1 批（重約
      600 公斤，價值約新臺幣10萬元）搬運上前揭自小貨車而
      竊取得逞，嗣並將上開不鋼鐵材料1 批載運至彰化縣埔心
      鄉○○○路22 5號後方之空地，待日後轉賣獲利；另將上
      揭竊得之自用小貨車1 部棄置在彰化縣埔心鄉○○路與大
      成街口。嗣為警循線查獲，扣得上揭不鏽鋼鐵材料1 批及
      自用小貨車1 部（均已發還被害人），查悉上情。
二、案經彰化縣警察局溪湖分局報告臺灣彰化地方法院檢察署檢
    察官偵查起訴。
    理  由
一、上揭犯罪事實，業據被告丙○○於本院準備程序及審理中坦
    承不諱（見本院96年11月30日準備程序及審判筆錄），核與
    證人楊志偉、陳佑瑋於審判中所述相符（見本院卷附96年度
    易字第1541號準備程序及審判筆錄），並經證人即被害人乙○○、甲○○於警詢證述屬實（見警卷），且有贓物認領保
    管單2 紙、照片10張、車籍查詢基本資料詳細畫面2 紙在卷
    可稽（均見警卷），及前開不鏽鋼鐵材料1 批、自用小貨車
    1 部扣案可佐（均業經被害人領回），足認被告自白與事實
    相符，本案事證明確，被告犯行堪以認定，應予依法論科。
二、按刑法上所謂結夥三人以上係指有共同犯罪之故意，結為一
    夥而言。把風行為，在排除犯罪障礙，助成犯罪之實現，在
    合意範圍內分擔犯罪行為之一部，故亦係共同正犯而應計入
    結夥之內（最高法院94年度臺上字第5813號判決意旨參照）
    。次按刑法第321 條第1 項第3 款之攜帶兇器竊盜罪，係以
    行為人攜帶兇器竊盜為其加重條件，此所謂兇器，其種類並
    無限制，凡客觀上足對人之生命、身體、安全構成威脅，具
    有危險性之兇器均屬之，且只須行竊時攜帶此種具有危險性
    之兇器為已足，並不以攜帶之初有行兇之意圖為必要（最高
    法院79年臺上字第5253號判例可資參照）。再按刑法第321
    條第1 項第2 款所謂安全設備，係指依社會通常觀念足認為
    防盜之設備，且具有與門扇、牆垣相類性質者，如窗戶是，
    若竊盜之手段已越進窗門，使他人窗門安全之設備失其防閑
    之效用，自應構成刑法第321 條第1 項第2 款之罪（最高法
    院55年臺上字第547 號、41年臺非字第38號判例意旨可資參
    照）。經查，被告與楊志偉、陳佑瑋、「阿興」共同為如犯
    罪事實欄一、（一）所載之竊盜犯行時，被告所攜帶之T 型
    扳手1 支為堅硬金屬製品，客觀上足對人之生命、身體、安
    全造成危險，屬具有危險性之兇器無訛；又渠等共同為犯罪
    事實欄一、（二）所載犯行時，係推由被告踰越窗戶進入景
    宏公司內，使該窗戶失其防閑效用，自亦應構成刑法第321
    條第1 項第2 款之罪。
三、核被告所為如犯罪事實欄一、（一）所載犯行，係犯刑法第
    321 條第1 項第3 款、第4 款之結夥三人以上攜帶兇器竊盜
    罪；被告所為如犯罪事實欄一、（二）所載犯行，係犯刑法
    第321 條第1 項第2 款、第4 款之結夥三人以上踰越安全設
    備竊盜罪。又被告與陳佑瑋、楊志偉、綽號「阿興」之成年
    男子間，就事實欄一、（一）、（二）所示竊盜犯行，均具
    有犯意聯絡及行為分擔，皆應論以共同正犯。再被告所為如
    犯罪事實欄一、（一）、（二）所示2 次竊盜犯行，犯意各
    別，行為互殊，應予分論併罰。又公訴人起訴犯罪事實雖未
    敘及被告係踰越安全設備而為犯罪事實欄一、（二）所示竊
    盜犯行，然此僅係加重條件之增加，屬單純一罪，本院自得
    加以審究，亦無庸變更起訴法條，併此敘明。另被告前於91
    年間，因竊盜案件，經本院以91年度易字第555 號判決處有
    期徒刑7 月，緩刑3 年確定，嗣經撤銷緩刑入監執行，甫於
    95年1 月31日縮短刑期期滿執行完畢，有臺灣高等法院被告
    前案紀錄表1份 附卷可考，被告於有期徒刑執行完畢後，5
    年內故意再犯本件有期徒刑以上之2 罪，均為累犯，應各依
    刑法第47條第1 項規定，加重其刑。爰審酌被告正值青壯之
    年，不思循正當途徑獲取所需，僅因缺錢花用，即任意竊取
    他人財物，顯然欠缺法紀觀念及自我控制能力，惟其犯後坦
    承犯行，竊得之物業已由被害人乙○○、甲○○領回，並考
    量其行竊之手段、次數、所得財物之價值等一切情狀，分別
    量處如主文所示之刑。
四、減刑部分：
（一）按中華民國九十六年罪犯減刑條例施行前，經通緝而未於
      96年12月31日以前自動歸案接受偵查、審判或執行者，不
      得依本條例減刑，該條例第5 條定有明文。本條規定係指
      於該條例施行前經通緝，而未於96年12月31日限期內自動
      歸案者，不得依該條例減刑，如係於該條例施行後經通緝
      ，應不受該條規定不得減刑之限制。被告前於96年9 月29
      日為彰化地方法院檢察署以彰檢良偵冬緝字1071號發布通
      緝在案，並於96年10月9 日緝獲歸案，有上開通緝書及撤
      銷通緝書附卷可稽（見96年度偵緝字第600 號卷第13 、
      22頁），揆諸前揭說明，尚無該條例第5 條規定之適用，
      合予敘明。
（二）按犯罪在96年4 月24日以前者，所宣告之有期徒刑、拘役
      或罰金，除中華民國九十六年罪犯減刑條例另有規定外，
      減其刑期或金額2 分之1 ，同條例第2 條第1 項第3 款定
      有明文。本件被告先後2 次竊盜犯行之犯罪時間均在96年
      4 月24日以前，所犯刑法第321 條第1 項加重竊盜罪雖為
      同條例第3 條第1 項第15款所列舉之罪，惟其宣告刑皆未
      逾有期徒刑1 年6 月，無不得減刑之例外情形，均應依上
      開規定減其宣告刑2 分之1 ，即均減處為有期徒刑4 月又
      15日，並定其應執行之刑。
五、至本件如犯罪事實欄一、（一）所載T 型扳手1 支，係被告
    所有，供被告及其他3 名共犯共同犯本件犯罪事實欄一、（
    一）所載加重竊盜犯行所用，業據被告於本院審理中陳述明
    確（見本院96年11月30日審判筆錄），惟該扳手非屬違禁物
    ，且未經扣案，依被告供述，其業已將該扳手丟棄（見同上
    審判筆錄），為免將來執行困難，爰不依刑法第38條第1 項
    第2 款規定宣告沒收。又扣案如犯罪事實欄一、（一）、（
    二）所示之自用小貨車1 部、不銹鋼廢鐵材料1 批，均係被
    告與其他3 名共犯共同竊盜所得之物，分別屬被害人乙○○
    、甲○○所有之物，並業經被害人等領回，有贓物認領保管
    單2 紙在卷足憑（見警卷），且非屬違禁物，本院自無從宣
    告沒收，均附此敘明。
據上論斷，應依刑事訴訟法第273 條之1 第1 項、第299 條第 1
項前段，刑法第28條、第321 條第1 項第2 款、第3 款、第4 款
、第47條第1 項、第51條第5 款，中華民國九十六年罪犯減刑條
例第2 條第1 項第3 款、第7 條，判決如主文。
本案經檢察官余建國到庭執行職務。
中　　華　　民　　國　　96　　年　　12　　月　　14　　日
　　　　　　　　　刑事第五庭    法　官　楊舒嵐
以上正本證明與原本無異。
如不服本判決，應於判決送達後10日內，向本院提出上訴書狀，
上訴書狀應「敘述具體上訴理由」，並按他造當事人之人數附繕
本。「切勿逕送上級法院」。
告訴人或被害人對於判決如有不服具備理由請求檢察官上訴者，
其上訴期間之計算係以檢察官收受判決正本之日期為準。
中　　華　　民　　國　　96　　年　　12　　月　　14　　日
                                書記官  張木松
附錄論罪科刑法條：
中華民國刑法第321條第1項
（加重竊盜罪）
犯竊盜罪而有左列情形之一者，處 6 月以上、 5 年以下有期徒
刑：
一  於夜間侵入住宅或有人居住之建築物、船艦或隱匿其內而犯
    之者。
二  毀越門扇、牆垣或其他安全設備而犯之者。
三  攜帶兇器而犯之者。
四  結夥三人以上而犯之者。
五  乘火災、水災或其他災害之際而犯之者。
六  在車站或埠頭而犯之者。
前項之未遂犯罰之。
